【裁判字號】    89,訴,522
【裁判日期】    890714
【裁判案由】    違反藥事法
【裁判全文】
臺灣臺北地方法院刑事判決              八十九年度訴字第五二二號
    公  訴  人  臺灣臺北地方法院檢察署檢察官
    被      告   LUO MR.
    選任辯護人  乙○○
右列被告因違反藥事法案件，經檢察官提起公訴（八十八年度偵字第一五九八三號）
，本院判決如左：
    主      文
LUO MRS NIPAPAT 輸入禁藥處有期徒刑貳年。緩刑肆年，緩刑期內付保護管束。
    事      實
一、LUO MRS NIPAPAT （中文姓名：李珣燕）係泰國籍人，因嫁與中華民國國民羅廣
    賢為妻，在台定居，明知屬安非他明類之減肥藥品為政府公告禁止輸入之禁藥，
    竟委託不詳姓名之泰國友人，自泰國以快捷郵包方式，於民國八十八年四月二十
    一日，輸入內含安非他明類成分PHENTERMINE 之膠囊減肥藥三百三十三粒，而為
    台灣北區郵政理局郵件投遞中心查驗發覺。
二、案經財政部台北關稅局台北郵局支局移送台灣台北地方法院檢察署檢察官偵查起
    訴。
    理      由
一、訊據被告LUO MRS NIPAPAT 固不否認委託泰國友人以快捷郵包方式輸入該內裝有
    減肥藥之郵包之事實，惟矢口否認有輸入禁藥之犯行，辯稱：伊委託泰國友人郵
    寄藥品之目的，乃因其身體虛弱，常有疲勞之現象，欲補身體，並治療氣喘之毛
    病云云。經查，該以快捷郵包輸入我國，經扣案之紅白膠囊三百三十三粒，均檢
    驗出含PHENTERMINE 成分，有行政院衛生署食品檢驗局檢驗成績書在卷為憑，經
    本院進一步函查其成分功能，「PHENTERMINE 結構式類似AMPHETAMINE ，為安非
    他明類減肥藥品」，有行政院衛生署衛署藥字第八九○二五五七六號函附卷可稽
    ，而被告於警訊中坦承該等藥品之用途為：「做為減肥及照顧身體」，雖被告嗣
    於本院審理中辯稱：其於警訊中因語言隔閡，並未為如此供述云云，經本院傳訊
    製作筆錄之警員即證人甲○○證稱：「（問：筆錄係以台語訊問製作？）是的，
    他（被告）聽的懂台語，我製作好，還唸給他聽。我們分局的同事，與他交談，
    也是用台語，他使用台語比用國語好」等語；查被告來台已八年餘，朝夕與以台
    語為母語之丈夫羅廣賢相處，焉可能有語言之隔閡？此由本院於八十九年四月二
    十一日初次開庭時，以台語詢問被告，經製作之筆錄，於八十九年五月八日庭訊
    時透過泰語丙○確認其內容，被告對於筆錄內容，僅辯稱：「我是說請人去買藥
    ，但是不知道別人買的是什麼藥」，其餘並無何意見，可知被告得以台語溝通，
    其辯稱於警訊中有語言隔閡，並不足採。被告既明知該等藥品係減肥藥，則與補
    身或治療氣喘顯屬無關，因此卷附被告於八十七年五月二十九日曾因氣喘至台北
    醫學院附設醫院看診之病例資料，自不足作為有利於被告之證明；況苟被告有補
    身之需要或有氣喘之宿疾，大可就近在台就醫拿藥，何須大費周章，於未親自就
    醫情形下，遠從泰國以快捷郵包方式輸入藥品？又該郵包內裝有短褲一條以為掩
    飾，被告當知所郵寄者係減肥藥，所辯無非卸責之詞，委無可信；此外，復有紅
    白膠囊減肥藥三百三十三粒扣案為證。事證明確，其犯行堪以認定。
二、查安非他明類之減肥藥品，因對中樞神經、新陳代謝均有影響，服用後會產生耐
    藥性、依賴性、欣快感禁斷現象，其最嚴重的慢性中毒，會引起精神變態等副作
    用，業經行政院衛生署於六十九年十二月八日以衛署藥字第三○一一二四號公告
    ，自六十九年十二月八日起禁止輸入，有該公告在卷可徵，自屬禁藥之一種，被
    告擅自以快捷郵包方式自泰國輸入該等禁藥至我國，核其所為，係犯藥事法第八
    十二條第一項之罪。被告雖於警訊中供稱其曾將擅自輸入之減肥藥販賣予他人，
    但此部分自白並無證據證明為真實，縱認真實，亦無證據證明該等減肥藥含有禁
    藥成分，自無從論以販賣禁藥罪，附此敘明。爰審酌其品行尚佳、犯罪之動機、
    目的、手段、輸入禁藥之數量、所生有散播禁藥危害國民健康之虞之危害，暨犯
    罪後猶飾詞狡卸等一切情狀，茲量處如主文所示之刑。查被告未曾受有期徒刑以
    上刑之宣告，有台灣高等法院檢察署刑案紀錄簡覆表在卷可按，本院認被告係外
    國籍人，對輸入該等減肥禁藥觸犯刑責之嚴重性未必能全然預期，經此刑之宣告
    當知警惕，所宣告之刑以暫不執行為適當，併予宣告緩刑四年，及緩刑期內付保
    護管束之諭知，以觀其有無悔過之心。扣案之紅白膠囊減肥藥三百三十三粒，雖
    係違禁物，但財政部台北關稅局已依海關緝私條例於八十八年九月十日開具處分
    書予以沒入，有該局北普郵字第八九一○三一八二號函附卷為證，自毋庸為沒收
    之諭知，應予敘明。
據上論斷，應依刑事訴訟法第二百九十九條第一項前段，藥事法第八十二條第一項，
刑法第十一條前段、第七十四條第一款、九十三條第一項，判決如主文。
本案經檢察官黃久真到庭執行職務
中    華    民    國      八十九      年       七      月     十四      日
                                      臺灣臺北地方法院刑事第四庭
                                          法  官
右正本證明與原本無異。
如不服本判決，應於判決送達後十日內，向本院提出上訴狀。
              書記官
中    華    民    國      八十        年               月               日


司法院資訊處製作；財團法人民間司法改革基金會備份。
